ACORDAO-COMPLETO-2538982

ACÓRDÃO DE RELAÇÃO

ACÓRDÃO DE RELAÇÃO 3145/2022 ATA 18/2022 - PRIMEIRA CÂMARA

Acórdão 3145/2022-TCU-Primeira Câmara
	Os Ministros do Tribunal de Contas da União, reunidos em sessão da Primeira Câmara, ACORDAM, por unanimidade, com fundamento no art. 1º, inciso II, da Lei 8.443/92, c/c o art. 143, inciso III, do Regimento Interno do TCU, quanto ao processo a seguir relacionado, em considerar não atendidas as medidas contidas no subitem 9.3 do Acórdão 8614/2021-TCU-Primeira Câmara e em fazer as seguintes determinações, de acordo com os pareceres emitidos nos autos:
1. Processo TC-Processo 024.925/2020-9 (REPRESENTAÇÃO) 
	1.1. Responsável: Fernando Augusto Trivellato Andrade (XXX.413.286-XX) .
	1.2. Interessado: Enver Advocacia e Consultoria (05.624.516/0001-20) .
	1.3. Órgão/Entidade: Departamento Regional do Senai No Estado de Minas Gerais; Departamento Regional do Sesi No Estado de Minas Gerais; Federação das Indústrias do Estado de Minas Gerais.
	1.4. Relator: Ministro-Substituto Augusto Sherman Cavalcanti, em substituição ao Ministro Benjamin Zymler.
	1.5. Representante do Ministério Público: não atuou.
	1.6. Unidade Técnica: Secretaria de Controle Externo de Aquisições Logísticas (Selog) .
	1.7. Representação legal: Paulo Soares Ribeiro de Oliveira (64.867/OAB-MG) , Mariana Barbosa Saliba Moreira (114.935/OAB-MG) e outros, representando Departamento Regional do Sesi No Estado de Minas Gerais; Paulo Soares Ribeiro de Oliveira (64.867/OAB-MG) , Mariana Barbosa Saliba Moreira (114.935/OAB-MG) e outros, representando Departamento Regional do Senai No Estado de Minas Gerais; Alvaro Figueiredo Maia de Mendonça Junior (14.265/OAB-PE) , representando Fernando Augusto Trivellato Andrade; Luiz Felipe Calabria Lopes (118.474/OAB-MG) , Lucila de Oliveira Carvalho (43.158/OAB-MG) e outros, representando Enver Advocacia e Consultoria. 
	1.8. Determinações/Recomendações/Orientações:
	1.8.1. informar ao Departamento Regional do Senai no Estado de Minas Gerais e ao Departamento Regional do Sesi no Estado de Minas Gerais que a SecexTCE oferece suporte total por meio do endereço eletrônico stce@tcu.gov.br, a fim de contornar todas as dificuldades técnicas identificadas pelas entidades no cadastramento da tomada de contas especial no Sistema e-TCE;
	1.8.2. determinar ao Departamento Regional do Senai no Estado de Minas Gerais e ao Departamento Regional do Sesi no Estado de Minas Gerais que comuniquem ao TCU, no prazo de 60 (sessenta) dias, as providências que vierem a ser adotadas e seus resultados, em atendimento ao despacho do relator à peça 119;
	1.8.3. encaminhar cópia da instrução inserta à peça 128 às referidas entidades;
	1.8.4. manter o monitoramento das providências a cargo das mencionadas entidades, nos termos do art. 35, §2º, da Resolução - TCU 259/2014.

Primeira Câmara

Fernando Augusto Trivellato Andrade (XXX.413.286-XX).

ACORDAO-COMPLETO-2558259

Acórdão de Relação 7794/2022 - Primeira Câmara

Acórdão de Relação

AUGUSTO SHERMAN

Paulo Soares Ribeiro de Oliveira (64.867/OAB-MG), Mariana Barbosa Saliba Moreira (114.935/OAB-MG) e outros, representando Departamento Regional do Sesi No Estado de Minas Gerais; Paulo Soares Ribeiro de Oliveira (64.867/OAB-MG), Mariana Barbosa Saliba Moreira (114.935/OAB-MG) e outros, representando Departamento Regional do Senai No Estado de Minas Gerais; Alvaro Figueiredo Maia de Mendonça Junior (14.265/OAB-PE), representando Fernando Augusto Trivellato Andrade; Luiz Felipe Calabria Lopes (118.474/OAB-MG), Lucila de Oliveira Carvalho (43.158/OAB-MG) e outros, representando Enver Advocacia e Consultoria.

Não atuou.

REPRESENTAÇÃO (REPR)

Secretaria de Controle Externo de Aquisições Logísticas (Selog).